【裁判字號】    89,交聲,92
【裁判日期】    891202
【裁判案由】    聲明異議
【裁判全文】
臺灣臺東地方法院交通事件裁定                      八十九年度交聲字第九二號
    原處分機關  臺北市交通事件裁決所
    異  議  人  甲○○
    即受處分人
右列異議人即受處分人（下稱受處分人）因違反道路交通管理處罰條例案件，對於臺
北市交通裁決所民國（下同）八十九年十一月一日所為北市裁三字第駕裁二二－Ｕ0
0000000號之裁決書，聲明異議，本院裁定如左：
    主  文
異議駁回。
    理  由
一、按汽車駕駛人看到鐵路平交道標誌或標線後，應即將速度減低至時速一五公里以
    下，接近鐵路平交道時，鐵路平交道設有遮斷器者，如遮斷器已開始放下時，應
    即暫停，俟遮斷器開放後始得通過；鐵路平交道設有警鈴及閃光號誌者，警鈴已
    響，閃光號誌已顯示，駕駛人應暫停俟火車通過後，看、聽鐵路兩方確無火車駛
    來，始得通過，道路交通安全規則第一百零四條第一項第一款、第二款定有明文
    。又汽車駕駛人，在鐵路平交道有「於遮斷器開始放下，或警鈴已響、閃光號誌
    已顯示，仍強行闖越」之情形，處二千元以上四千元以下之罰緩，並記違規點數
    三點，道路交通管理處罰條例第五十四條第一款、第六十三條第一項第三款分別
    定有明文。
二、本件受處分人於八十九年九月二十一日十五時五分許，駕駛車牌號碼Ｅ七－四七
    七六號自用小貨車，行經臺東縣臺東市○○○路○路平交道（下稱鐵路平交道）
    時，當警鈴已響、閃光號誌已顯示、遮斷器已開始啟動放下時，仍違規強行闖越
    ，適有內政部警政署鐵路警察局第四警務段臺東派出所警員乙○○於該路段執行
    違規之取締，於發現上情而攔截受處分人所駕駛汽車後，告知受處分人有違反前
    揭道路交通管理處罰條例第五十四條第一款之行為後掣單舉發，嗣受處分人向臺
    東監理站提出申訴經函覆受處分人有違反前揭規定之行為後，經臺北市交通裁決
    所於八十九年十一月一日就受處分人上開違規行為裁處受處分人新臺幣六千元罰
    鍰，並依同條例第六十三條第一項第三款記違規點數三點。
三、訊據受處分人固不否認有於前述時間駕駛前揭車號汽車行經前述地點之事實，惟
    矢口否認有任何違反道路交通管理處罰條例之行為，辯稱：伊並未闖越鐵路平交
    道云云，惟查：
（一）受處分人於前述時、地駕駛上開車號自用小貨車闖越平交道之違規事實，業據
      證人即開單告發受處分人之員警乙○○於本院八十九年十二月一日調查時，以
      具結擔保其供述之真實性並在負擔偽證罪之心理處罰狀態下，供稱：「（問：
      異議人違規之情形？）我當天在上開平交道守望勤務取締違規，警鈴係響了約
      八秒左右柵欄（遮斷器）才會慢慢放下，當時警鈴已響、閃光燈也亮時，我還
      沒看到受處分人的車子，我是以柵欄開始啟動放下時如果有人闖越平交道我才
      會取締，那時受處分人是柵欄已經啟動開始放下時，他還是闖越平交道」
      、「（問當天違規情形你會不會誤判？）不可能」、「（問妳會不會有績效壓
      力而隨便取締？）不會」、「（問：？當天異議人違規內容及事實，你是否確
      信？）確信」（當日訊問筆錄參照）等語。
（二）按證人乙○○乃為原處分機關所認定受處分人有前開違規行為之原證人，其並
      到庭在本院法官面前以言詞供述本件訴訟上之待證事實－即受處分人有前開違
      規事實，且如前所述，至受處分人所駕駛之汽車是否於警鈴已響、閃光燈亮、
      遮斷器開始啟動時闖越平交道一節，本院相信對於舉發員警而言，當是一種印
      象特別深刻之記憶，若非受處分人真有上開違規行為，相信舉發員警對受處分
      人違規之事實之記憶不會如此清晰。是本院認證人上開證言，已足使本院得有
      原處分機關所認定受處分人有於前揭時地駕車，並有上開違規事實為屬真實之
      確信，且於本件卷存證據資料內並無任何積極證據足以證明證人上開供述係屬
      虛偽，亦無有足以令人顯信其供述為不可採之品性證據或前科證據存在，本院
      自不得僅以證人為本件開單告發受處分人之員警而全盤抹煞其在訴訟上所具有
      之原證人資格，而受處分人對前開證人之供述並無法舉出任何對其有利之證據
      資料，以使本院對證人所供述受處分人違規之事實產生任何合理之懷疑，且交
      通警察掣單舉發違反道路交通管理處罰條例所列之違規事實，本質上為行政處
      分，係公務員基於職務上之權力，依法就特定之具體事件所為之具公法上效果
      之單方面行政行為，基於公務員為公法上行為具有公信力之原則，該行政行為
      當可被推定為真正，其據以依法處分之事實認定亦為正確無誤。此外，復有臺
      灣省鐵路警察局舉發違反道路交通管理事件通知書、臺北市交通裁決所之違反
      道路交通管理事件裁決書，內政部警政署鐵路警察局第四警務段函各一紙付卷
      可稽。本件事證明確，受處分人之違規行為堪以認定。
四、綜上所述，受處分人確有在前揭時、地駕駛汽車之違規闖越平交道之行為，從而
    處分機關乃以受處分人有違反前揭道路交通管理處罰條例第五十四條第一款規定
    裁處受處分人新臺幣六千元罰鍰，並依同條例第六十三條第一項第三款記違規點
    數三點。並無不合，本件異議為無理由，應予駁回。
據上論結，應依道路交通管理處罰條例第十九條，裁定如主文。
中     華      民      國     八十九 年     十二    月      二      日
                                    臺灣臺東地方法院交通法庭
                                        法  官 陳兆翔
右正本證明與原本無異。
如不服本裁定，應於裁定送達後五日內，向本院提出抗告狀。（須附繕本）
「切勿逕送上級法院」
                                        書記官 蘇美琴
中     華 民      國     八十九     年     十二    月      五      日


司法院資訊處製作；財團法人民間司法改革基金會備份。
